【裁判字號】    97,審重訴,604
【裁判日期】    980212
【裁判案由】    清償借款
【裁判全文】
臺灣臺北地方法院民事判決           97年度審重訴字第604號
原      告  臺灣中小企業銀行股份有限公司
法定代理人  蔡慶年
訴訟代理人  丙○○
被      告  高詣實業有限公司
兼法定代理  甲○○
人
被      告  乙○○
上列當事人間請求清償借款事件，本院於民國98年2 月5 日言詞
辯論終結，判決如下：
    主  文
被告應連帶給付原告新臺幣伍佰捌拾萬元，及自如附表一序號一
所示之利息、違約金。
被告應連帶給付原告新臺幣壹佰拾貳萬元，及自如附表一序號
二所示之利息、違約金。
被告應連帶給付原告美金貳拾貳萬仟參佰肆拾玖元壹角，及自
如附表二所示之利息、違約金。
被告高詣實業有限公司、甲○○應連帶給付原告新臺幣壹拾伍萬
壹仟佰柒拾貳元，及其中新臺幣壹拾肆萬玖仟零玖拾元部分
，自民國九十七年十二月二日起至清償日止，按年息百分之十點
二四計算之利息，暨自民國九十七年十二月二日起至清償日止，
延逾期在一個月以內部分，按月以新臺幣壹佰元計算之違約金，
逾期在二個月以內部分，按月以新臺幣佰元計算之違約金，逾
期超過二個月部分，按月以新臺幣陸佰元計算之違約金。
訴訟費用新臺幣壹拾肆萬壹仟陸佰貳拾肆元由被告高詣實業有限
公司、甲○○連帶負擔新臺幣壹仟肆佰壹拾陸元，餘由被告高詣
實業有限公司、甲○○、乙○○連帶負擔。
    事實及理由
甲、程序方面：
  一、按當事人得以合意定第一審管轄法院。但以關於由一定法
      律關係而生之訴訟為限。前項合意，應以文書證之，民事
      訴訟法第24條定有明文。本件依兩造所定授信約定書第13
      條，合意以本院為管轄第一審法院，故本院就本件清償借
      款之訴自有管轄權。
  二、本件被告經合法通知未於言詞辯論期日到場，核無民事訴
      訟法第386 條各款所列情形，爰依原告之聲請，由其一造
      辯論而為判決。
乙、實體方面：
  一、原告起訴主張：
    (一)被告高詣實業有限公司（下稱高詣公司）於民國96年6 月
      23日邀同其餘被告為連帶保證人向原告借款新臺幣5,800,
      000 元，借款期間自96年6 月26日起至111 年6 月26日止
      ，按月平均攤還本息，利息按原告二年期定期儲蓄存款機
      動利率加碼年息0.265%機動計算（現為2.575%），倘逾期
      未為還款，即喪失期限利益，其債務視為全部到期，逾期
      在六個月以內部分，按上開約定利率10% ，逾期超過六個
      月部分，按上開約定利率20% 加付違約金。詎被告自97年
      10月26日起即未再清償，依約其債務已視為全部到期，尚
      有5,800,000 元及按上開約定利率計算之利息、違約金迄
      未清償。
    (二)被告高詣公司於96年6 月23日邀同其餘被告為連帶保證人
      向原告借款新臺幣,800,000 元 ，借款期間自96年6 月26
      日起至111 年6 月26日止，按月平均攤還本息，利息按原
      告二年期定期儲蓄存款機動利率加碼年息1.125%機動計算
      （現為3.435%），倘逾期未為還款，即喪失期限利益，其
      債務視為全部到期，逾期在六個月以內部分，按上開約定
      利率10% ，逾期超過六個月部分，按上開約定利率20% 加
      付違約金。詎被告自97年10月26日起即未再清償，依約其
      債務已視為全部到期，尚有1,320,000 元及按上開約定利
      率計算之利息、違約金迄未清償。
    (三)被告高詣公司另自96年6 月23日起邀同其餘被告為連帶保
      證人與原告簽訂進口物資融資契約三紙，融資額度合計為
      美金650,000 元，額度動用期間、還款條件、利息均如契
      約內所示，兩造約定被告高詣公司得於融資額度內由被告
      高詣公司委任原告開發信用狀，並以每筆信用狀項下之款
      項作為與其借款之本金，倘逾期未為還款，即喪失期限利
      益，其債務視為全部到期，逾期在六個月以內部分，按上
      開約定利率10% ，逾期超過六個月部分，按上開約定利率
      20% 加付違約金。嗣被告高詣公司分別於97年4 月18日、
      97年6 月4 日、97年8 月4 日及97年8 月27日分別向原告
      委任原告開發信用狀，並分別於97年10月4 日、97年11月
      13日、97年11月13日、98年1 月15日及98年2 月5 日到期
      ，迄今尚餘美金223,349.10元及如附表二所示之利息、違
      約金未為清償。
    (四)被告高詣公司復於96年9 月17日邀同被告甲○○為連帶保
      證人與原告成立白金商務卡使用契約，約定由被告甲○○
      為持卡人，領用0000000000000000之白金商務卡，被告甲
      ○○於領用系爭商務卡後，即得於各特約商店記帳消費或
      向指定業務機構辦理預借現金，但就使用系爭信用卡所生
      之債務，對原告負全部給付責任，並應於當期繳款截止日
      前向原告全部清償，或以循環信用方式繳付最低應繳金額
      ，倘逾期繳款或其債務經原告視為全部到期，即喪失期限
      利益，其信用卡債務視為全部到期，應另給付按原告基準
      利率加碼年息6%（現為10.24%）計算之利息，並按月收取
      逾期手續費（即違約金，遲延第一個月收取新臺幣100 元
      ，第二個月收取新臺幣300 元，自第三個月起則按月收取
      600 元）。被告使用上開商務卡至97年12月累計積欠消費
      記帳新臺幣151,372 元及按上開約定利率計算之利息、違
      約金已經屆期迄未清償。
    (五)被告上開各項債務均已視為全部到期，依約即應立即清償
      ，為此爰依消費借貸契約、連帶保證及信用卡使用契約之
      法律關係提起本訴，請求被告負擔連帶清償責任，並聲明
      如主文第一項、第二項、第三項、第四項所示。
  二、被告未於言詞辯論期日到場，亦未提出書狀做任何聲明或
      陳述。
  三、經查，原告主張上開事實，業據其提出與所述相符之借據
      、進口物資融資契約、信用狀結匯暨墊款承認書、授權書
      、開發信用狀申請書、進口單據到達通知書、商務卡申請
      書、信用卡保證書暨約定條款、授信約定書、授信紀錄卡
      、二年期定儲機動利率查詢表等件為證，又被告已於相當
      時期受合法通知，而不於言詞辯論期日到場爭執，亦未提
      出書狀答辯供本院斟酌，依民事訴訟法第280 條第3 項準
      用同條第1 項規定視同自認，自堪信原告主張為真實。從
      而，原告依消費借貸契約、連帶保證及信用卡使用契約之
      法律關係請求被告連帶給付如主文第一項、第二項、第三
      項、第四項所示之金額、利息、違約金，為有理由，應予
      准許。
  四、訴訟費用負擔之依據：民事訴訟法第85條第2項。
中    華    民    國    98    年    2     月    12    日
                  民事第六庭    法  官  張松鈞
以上正本係照原本作成。
如對本判決上訴，須於判決送達後20日內向本院提出上訴狀。
中    華    民    國    98    年    2     月    12    日
                                書記官  賴敏慧


司法院資訊處製作；財團法人民間司法改革基金會備份。
